# 请教陈老师及各位前辈上证50EFT的会计处理

提问人：chenyiwei 时间：2016-07-12 01:49:36
被占用的保证金列报为其他应收款。 开仓时支付的期权费作为衍生金融资产的成本，后续公允价值变动调整衍生工具的账面价值，并相应确认公允价值变动损益。 如果采用逐日结算方式的，则根据对账单确认其他货币资金和其他应收款的变动，同时确认投资收益而不是公允价值变动损益。

回答人：chenyiwei
被占用的保证金列报为其他应收款。 开仓时支付的期权费作为衍生金融资产的成本，后续公允价值变动调整衍生工具的账面价值，并相应确认公允价值变动损益。 如果采用逐日结算方式的，则根据对账单确认其他货币资金和其他应收款的变动，同时确认投资收益而不是公允价值变动损益。